# 研发费用是否可以单列

提问人：rickymost 时间：2023-09-28 14:54:09
陈老师，您好！
A集团是市属国企，国资委新增对研发费用考核。A集团系承当市政府代建道路及桥隧工程，并由财政拨款结算。其中部分桥隧因地方特殊情况，需聘请外部研发对桥隧的专门技术处理，该项技术因特殊项目地理性质情况不适合其他项目使用。，权属上也有A集团。该技术合同系以A集团的名义与第三方签订，财政拨款计进入A集团后，A集团根据实际情况支付。A集团原做法系全部计入代建工程项目成本，因某审计署检查认为整个市对研发投入较少，而财政认为有对该项进行拨款，因此财政考虑是否该项可计入研发费用。
问题：
1 、该项是否可以认为是企业的委外研发，并计入利润表的研发费用？
2 、如果可以计入研发费用，因该项系拨款支付，是否如下做账：
（ 1 ）计入研发费用
借：研发费用
贷：银行存款
（ 2 ）计入代建工程
借：代建工程成本
贷：营业收入-软件销售收入
贷：应交税费-增值税
如果该项处理是否收入无成本配比？
谢谢陈老师！

回答人：chenyiwei
该研发项目系委外实施，且仅针对本企业承建的特定工程项目，无法形成具有通用性的研发成果，且本企业也无法主导该研发成果的使用（除该特定项目外无其他用途），故此处的委外研发支出不应确认为研发费用，而应作为项目成本计入合同履约成本处理，在确认工程收入时采用系统、合理的方式将其结转到营业成本。